【裁判字號】    92,毒抗,508
【裁判日期】    921104
【裁判案由】    毒品危害防制條例
【裁判全文】
臺灣高等法院刑事裁定                            九十二年度毒抗字第五０八號
    抗  告  人
    即  被  告  甲○○
右抗告人因毒品危害防制條例案件，不服臺灣宜蘭地方法院九十二年度毒聲字第四一
二號，民國九十二年八月二十七日裁定（聲請案號：臺灣宜蘭地方法院檢察署九十二
年度毒偵字第六一五號、九十二年度聲戒字第一一○號），提起抗告，本院裁定如左
：
    主  文
抗告駁回。
    理  由
一、抗告意旨略以：抗告人前因施用毒品，經觀察勒戒後，獲不起訴處分於九十二年
    四月二十六日出所後，即未曾施用過任何毒品，故堅信自己之清白，且警方於同
    年五月二十九日之採尿過程有諸多瘕疵，抗告人並未能全程在旁視看，詎經法院
    裁定強制戒治一年，抗告人不服，爰提起抗告云云。
二、按三犯毒品危害防制條例第十條第一項、第二項之施用第一級、第二級毒品罪者
    ，應由檢察官聲請法院裁定先令入戒治處所施以強制戒治，同條例第二十條三項
    但書定有明文。
三、經查本件抗告人即被告甲○○前因施用毒品案件，先後二次觀察勒戒後，認無繼
    續施用毒品之傾向，由臺灣宜蘭地方法院檢察署檢察官於九十一年八月二十八日
    、九十二年四月二十三日分別以九十一年度毒偵字第八○、八一號、九十二年度
    毒偵緝字第四三號、毒偵字第二八九號為不起訴處分確定，惟被告仍不知悔改，
    復於九十二年五月二十九日下午二時五十三分採尿前回溯二十四小時、九十六小
    時內某時，在不詳地點施用第一級毒品海洛因及第二級毒品安非他命，為警查獲
    ，自願配合警方，由警方提供乾淨塑膠杯由員警陪同採集被告尿液再分裝入二只
    乾淨的空瓶子內，當面由被告親自捺印封緘等情，亦經被告於警訊時供承在卷（
    見宜蘭縣警察局宜蘭分局刑案偵查卷宗），足證採尿過程嚴謹，並無瑕疵之情，
    又被告採尿送驗，經初驗以E I A檢驗，確認檢驗以G C \ M S氣相層析質譜儀分
    析法檢驗結果，呈嗎啡、甲基安非他命陽性反應等情，有列管毒品人口尿液檢體
    採集送驗紀錄表、慈濟大學濫用藥物檢驗總表附同上卷可稽，被告雖否認於上開
    時、地施用第一級毒品海洛因、第二級毒品安非他命等情，即非可採，原審仍本
    同上之見解，認被告三犯施用毒品，裁定令入勒戒處所施以強制戒治一年，核無
    不合，被告執上詞指摘警方採尿過程瑕疵，即非屬實，自不足採信，是其抗告為
    無理由，應予駁回。
據上論斷，應依刑事訴訟法第四百十二條，裁定如主文。
中      華      民      國    九十二    年      十一    月      四      日
                              臺灣高等法院刑事第一庭
                                  審判長法  官  李  相  助
                                        法  官  黃  聰  明
                                        法  官  魏  新  國
右正本證明與原本無異。
不得再抗告。
                                        書記官  賴  淑  真
中      華      民      國    九十二    年     十一     月      五      日


司法院資訊處製作；財團法人民間司法改革基金會備份。
